臺灣彰化地方法院刑事判決
111年度交易字第828號
公  訴  人  臺灣彰化地方檢察署檢察官
被      告  楊其璋


上列被告因公共危險案件，經檢察官提起公訴（111年度偵字第1
4480號），被告於準備程序中，就被訴事實為有罪之陳述，本院
裁定改行簡式審判程序，判決如下：
    主  文
楊其璋犯不能安全駕駛動力交通工具罪，處有期徒刑玖月。
    事  實
一、楊其璋前因公共危險案件，經臺灣雲林地方法院以108年度
    交易字第562號、109年度交易字第49號判決各判處有期徒刑
    6月、7月確定，合併定應執行刑有期徒刑1年；再因酒後不
    能安全駕駛之公共危險犯行，經本院以110年度交易字第63
    號判決判處有期徒刑8月確定，上開案件接續執行，於民國1
    11年1月6日假釋付保護管束期滿未經撤銷，以已執行論。詎
    仍不知悔改，於111年9月19日8時許，在彰化縣福興鄉福南
    村工地宿舍內飲用保力達藥酒，至同日11時許飲畢後，竟仍
    駕駛車牌號碼000-000號普通重型機車上路行駛。嗣於同日1
    6時40分許，行經彰化縣福興鄉彰鹿路7段與444巷交岔路口
    ，因闖越紅燈違規右轉為警攔查時，發現其滿身酒氣，經施
    以吐氣酒精濃度檢測，於同日17時2分許，測得其吐氣所含
    酒精濃度為每公升0.45毫克。    
二、案經彰化縣警察局鹿港分局報告臺灣彰化地方檢察署檢察官
    偵查起訴。
    理  由
一、被告楊其璋所犯為死刑、無期徒刑、最輕本刑為3 年以上有
    期徒刑或高等法院管轄第一審案件以外之罪，並於本院行準
    備程序時就被訴事實為有罪之陳述，本院依刑事訴訟法第27
    3 條之1 第1 項規定，裁定改行簡式審判程序，合先敘明。
二、上開犯罪事實，業據被告坦承不諱，並有酒精測定紀錄表、
    彰化縣警察局舉發違反道路交通管理事件通知單影本、車輛
    詳細資料報表、證號查詢汽車駕駛人各1份在卷足憑（見偵
    卷第23至29頁），足認被告之任意性自白與事實相符。本案
    事證明確，被告犯行堪以認定，應予依法論科。
三、核被告所為，係犯刑法第185條之3第1項第1款之駕駛動力交
    通工具，吐氣所含酒精濃度達每公升零點二五毫克以上罪。
四、被告有如事實欄一所示之前科素行，有卷附臺灣高等法院被告前案紀錄表可按，被告受有期徒刑之執行完畢，5年以內故意再犯有期徒刑以上之罪，符合刑法第47條第1項累犯所定之要件，為累犯。審酌被告於上述前案執行完畢後5年內，再犯與前案罪質相同即均為不能安全駕駛動力交通工具罪之本案，顯見其刑罰反應力薄弱，再犯本案具特別惡性，依其犯罪情節，亦無處以法定最輕本刑仍顯過苛之情形，爰依司法院大法官釋字第775號解釋意旨及刑法第47條第1項規定加重法定最高及最低本刑。另基於最高法院台上大字第5660號裁定意旨，檢察官就被告構成累犯之事實及應加重其刑之事項，有所主張並指出證明方法後，基於精簡裁判之要求，即使法院論以累犯，無論有無加重其刑，判決主文均無庸為累犯之諭知，附此敘明。
五、爰審酌被告明知酒精成分對人之意識能力具有不良影響，酒後駕車對一般往來之公眾及駕駛人自身皆具有高度危險性，且酒後駕車肇事屢見於報章媒體，而政府更三令五申宣導酒後不得駕車，竟枉顧自身及公眾安全而酒後駕車，實屬不該；兼衡其吐氣所含酒精濃度高達0.45毫克，其騎乘普通重型機車行駛於道路、並擅闖紅燈所生之危險，幸未肇事即為警查獲，本件酒駕並未發生具體實害；及除前述累犯之該次酒醉駕車犯行外，尚有4次因酒醉駕車分別為法院判處罰金5萬元、有期徒刑2月、4月、6月之紀錄，本案係第8次觸犯相同罪名（累犯之前科素行不重複評價，見臺灣高等法院被告前案紀錄表），顯見其未因前案之處遇獲取教訓；然被告除上開公共危險案件外，別無其他前科，是以被告雖對飲酒之自制力不佳，素行卻尚非惡劣，另考量檢察官求刑有期徒刑9月，及被告自述：國中畢業，目前從事打零工之工作，日薪約新臺幣900至1000元，月入約1、2萬元。已婚、有3個小孩，一位高中畢業已在就業，另外兩位目前就讀高中，父母均已過世，妻子亦有上班，目前需扶養兩名就讀高中的孩子，經濟狀況勉持等語（見本院卷第38頁）之智識程度、家庭經濟、生活狀況及求刑意見等一切情狀，乃量處如主文所示之刑，盼被告能藉此機會澈底反省勿再酒後駕車。
六、適用法律依據
    刑事訴訟法第273 條之1 第1 項、第299 條第1 項前段、第
    310條之2、第454條第1項，判決如主文。
七、如不服本件判決，得自收受送達之日起20日內，向本院提起
    上訴。
本案經檢察官王銘仁提起公訴，檢察官鄭安宇到庭執行職務。
中　　華　　民　　國　　111 　年　　11　　月　　23　　日
                  刑事第二庭    法  官  黃齡玉 
以上正本證明與原本無異。
如不服本判決應於收受判決後20日內向本院提出上訴書狀，並應
敘述具體理由。其未敘述上訴理由者，應於上訴期間屆滿後20日
內向本院補提理由書( 均須按他造當事人之人數附繕本) 「切勿
逕送上級法院」。
中　　華　　民　　國　　111 　年　　11　　月　　23　　日
                                書記官  施秀青
附錄本案論罪科刑法條全文：
中華民國刑法第185條之3
駕駛動力交通工具而有下列情形之一者，處3年以下有期徒刑，
得併科30萬元以下罰金：
一、吐氣所含酒精濃度達每公升零點二五毫克或血液中酒精濃度
    達百分之零點零五以上。
二、有前款以外之其他情事足認服用酒類或其他相類之物，致不
    能安全駕駛。
三、服用毒品、麻醉藥品或其他相類之物，致不能安全駕駛。
因而致人於死者，處3年以上10年以下有期徒刑，得併科2百萬元
以下罰金；致重傷者，處1年以上7年以下有期徒刑，得併科1百
萬元以下罰金。
曾犯本條或陸海空軍刑法第54條之罪，經有罪判決確定或經緩起
訴處分確定，於十年內再犯第1項之罪因而致人於死者，處無期
徒刑或5年以上有期徒刑，得併科3百萬元以下罰金；致重傷者，
處3年以上10年以下有期徒刑，得併科2百萬元以下罰金。